最高法院刑事判決                                  八十七年度台上字第七四號
    上  訴  人  甲○○
    選任辯護人  張志明律師
右上訴人因違反麻醉藥品管理條例案件，不服台灣高等法院高雄分院中華民國八十六
年十一月四日第二審判決（八十六年度上訴字第一○三一號，起訴案號：台灣高雄地
方法院檢察署八十五年度偵字第二六六六七、二八二六五、二八七二八、二九六八一
號），提起上訴，本院判決如左：
    主  文
上訴駁回。
    理  由
按刑事訴訟法第三百七十七條規定，上訴於第三審法院，非以判決違背法令為理由，
不得為之。是提起第三審上訴，應以原判決違背法令為理由，係屬法定要件。如果上
訴理由狀並未依據卷內訴訟資料，具體指摘原判決不適用何種法則或如何適用不當，
或所指摘原判決違法情事，顯與法律規定得為第三審上訴理由之違法情形，不相適合
時，均應認其上訴為違背法律上之程式，予以駁回。本件原判決綜合調查證據之結果
，認上訴人甲○○犯有麻醉藥品管理條例第十三條之一第二項第一款非法販賣化學合
成麻醉藥品（安非他命）之事實，已詳其所憑之證據及認定之理由。按事實之認定
及證據之取捨，乃事實審法院之職權，苟無違反經驗法則及論理法則，自難指為違法
。原判決論處上訴人此部分罪刑，已詳述其憑據及取捨證據之心證理由，核與證據法
則尚無違背。上訴意旨，仍執其在原審之辯詞，指摘原判決違背法令，係就原判決已
詳為論斷與說明之事項，再為事實上之爭執，殊非適法之第三審上訴理由。又扣案之
安非他命，既經檢察官送請私立高雄醫學院附設中和紀念醫院鑑驗明確，有該院民國
八十五年十二月三日Ｐ0000000號檢驗報告書一份在卷可稽，原審審理期日復
提示該檢驗報告書令上訴人陳述意見（見原審卷第五十頁正面），難謂有調查未盡之
違法。至上訴人所販賣予朱世民之安非他命，不問係成品抑半成品，均不影響上訴人
成罪。而販賣安非他命，乃違法行為，售價不一，朱世民供述以新台幣四千元向上訴
人購得安非他命毛重六‧七公克，原判決予以採信，亦無違經驗法則。再朱世民何以
不敢與警員一同前往上訴人住處搜索，及於警訊時何以未供明上訴人呼叫器號碼，因
非犯罪構成要件事實，原審未予究明審認，仍不能謂為違法。又原判決事實欄認定上
訴人意圖營利，而非法販賣安非他命予朱世民，則原判決論處上訴人本件罪刑，適用
法律洵無違誤。上訴指其行為應僅該當意圖販賣而持有安非他命罪，顯有誤會。此外
，上訴徒憑己意，對原審職權之適法行使，及原判決理由已詳為說明之事項，任意爭
辯，顯與法定上訴第三審之形式要件不符，其上訴違背法律上之程式，應予駁回。至
施用毒品部分未上訴已確定，附為明。
據上論結，應依刑事訴訟法第三百九十五條前段，判決如主文。
中      華      民      國    八十七    年      一      月      九      日
                              最高法院刑事第二庭
                                  審判長法官  施  文  仁
                                        法官  陳  炳  煌
                                        法官  張  淳  淙
                                        法官  洪  文  章
                                        法官  林  錦  芳
      右正本證明與原本無異
                                              書  記  官
中      華      民      國    八十七    年      一      月     十三     日
